---
title: "Work contrat on arrival"
author: "Duc-Quang Nguyen"
date: "2025-05-10"
output: html_document
---

```{r setup & load data, include=FALSE}
source("_helpers.R")
run_n_check <- T
```

Concernant la variable a6 (année d'arrivée), la codification de celle-ci dépend de l'année de l'enquête dans le sens où dans la première enquête nous sommes parti du plus récent (1 = 2016) au plus ancien (11 = 2006). Tous les deux ans, on a dû adapter les modalités et l'institut de sondage a choisi de continuer de la même manière (du plus récent au plus ancien) mais en commençant successivement en 2018, 2020, 2022.

Voici les formats que j'utilise pour les analyses

value arr22a 1-3 = "2020-2022" 4-8 ="2015-2019" 9-13 ="2010-2014" 14-17 ="2006-2009"; value arr20a 1 = "2020-2022" 2-6 ="2015-2019" 7-11 ="2010-2014" 12-15 ="2006-2009"; value arr18a 1-4 ="2015-2018" 5-9 ="2010-2014" 10-13 ="2006-2009"; value arr16a 1-2 ="2015-2016" 3-7 ="2010-2014" 8-11 ="2006-2009";

```{r wrangle}
data_all <- mms_df %>% 
  mutate(
    contrat = mms_encode_yes_no_code(E4),
    migy = mms_encode_migration_year(A6,year)
  ) %>% 
  # join sexe A1 & country B1
  left_join(
    read_csv(here("Data", "code2txt", "NCCR MMS Codes A1.csv"))
  ) %>% 
  left_join(
    read_csv(here("Data", "code2txt", "NCCR_MMS_codes - B1.csv"))
  ) %>% 
  left_join(
    migy2yearIntervals
  ) %>% 
  select(contrat, year:mig_4y, everything())


b_df <- data_all %>% 
  mutate(
    sexe = ifelse(sexe == "male", "Men", "Women")
  ) %>% 
  select(contrat, year:mig_4y) 
```



```{r wrangle more & check}

mig2y_df <- b_df %>% 
  group_by(mig_2y, contrat) %>% 
  summarise(
    n = n(),
    weight = sum(weight, na.rm = T)
  ) %>% 
  ungroup() %>% 
  group_by(mig_2y) %>% 
  mutate(
    share = weight/sum(weight),
    n_y = sum(n, na.rm = T)
  ) %>% 
  arrange(desc(share)) %>% 
  mutate(
    share = round(share*100, num_n_dec)
  ) %>% 
  select(-weight) %>% 
  ungroup() %>% 
  filter(!is.na(mig_2y) & !is.na(contrat))  %>% 
  arrange(mig_2y, contrat)


mig4y_df <- b_df %>% 
  group_by(mig_4y, contrat) %>% 
  summarise(
    n = n(),
    weight = sum(weight, na.rm = T)
  ) %>% 
  ungroup() %>%
  group_by(mig_4y) %>%
  mutate(
    share = weight/sum(weight),
    n_y = sum(n, na.rm = T)
  ) %>%
  arrange(desc(share)) %>%
  mutate(
    share = round(share*100, num_n_dec)
  ) %>%
  select(-weight) %>%
  ungroup() %>%
  filter(!is.na(mig_4y) & !is.na(contrat)) %>%
  arrange(mig_4y, contrat)
  

fhf_df<- b_df %>% 
  filter(year == 2024) %>% 
  filter(!is.na(contrat)) %>%  
  group_by(sexe, contrat) %>% 
  reframe(
    n = n(),
    weight = sum(weight, na.rm = T)
  ) %>%
  group_by(sexe) %>%
  mutate(
    share = weight/sum(weight),
    n_sexe = sum(n, na.rm = T)
  ) %>% 
  mutate(
    share = round(share*100, num_n_dec)
  ) %>% 
  ungroup() %>% 
  mutate(
    contrat = factor(contrat, levels = c("Yes", "No"))
  ) %>% 
  arrange(contrat, sexe)
  

fpp_df <- b_df %>% 
  filter(year == 2024) %>% 
  filter(!is.na(contrat) & (!is.na(country))) %>%
  group_by(country, contrat) %>%
  reframe(
    n = n(),
    weight = sum(weight, na.rm = T)
  ) %>%
  group_by(country) %>%
  mutate(
    share = weight/sum(weight),
    n_pays = sum(n, na.rm = T)
  ) %>%
    mutate(
    share = round(share*100, num_n_dec)
  ) %>% 
  ungroup() %>%
  mutate(
    contrat = factor(contrat, levels = c("Yes", "No"))
  ) %>%
  arrange(contrat, country) %>% 
  filter(n_pays >30)
  
if(run_n_check) {
  fpp_df %>% 
    select(country, n_pays, share, contrat) %>% 
    pivot_wider(
      names_from = contrat,
      values_from = share
    ) %>%
    arrange(desc(Yes)) %>% 
    kable() 
  
  ## Autre Europe doesn't match !! !!!!!! only
}
  
```

### Viz

```{r main chart}  
mig_job_1 <- mig4y_df %>% 
  filter(contrat == "Yes") %>%
  ggplot(aes(x = mig_4y, y = share, group = 1)) +
  geom_col(fill = nccr_colors_1[6]) +
  geom_text(aes(label = paste0(share)), 
             vjust = 1,
             nudge_y = -1.2,
             color = "white",
             family = mms_base_family, size = 3.5) +
  theme_mms(grid = F,
            axis = F,
            mms_txtbox_plot.title(nrow_txt = 4),
            mms_txtbox_plot.subtitle(nrow_txt = 2),
            plot_margin = margin(15, 20, 50, 10)

  ) + 
  theme(
    legend.position = "none",
    axis.text.y = element_blank()
    ) +
  scale_y_continuous(
    #expand = c(0.047,0.012), 
    expand = c(0,0), 
    name = "", labels = function(x) paste0(x)
    ) +
  labs(
    x = "", y = "",
    subtitle = "Employment contract or job offer in Switzerland at the time of moving, by migration periods from the 2024 survey",
    title = "Almost half of migrants arrive in Switzerland with a work contract<br><br>"
  )

mig_job_1
```



```{r focus by gender in 2024}

mig_job_donut_df <- fhf_df %>%
  select(sexe, contrat, share) %>%
  arrange(sexe, desc(contrat)) %>% # "Yes" viendra avant "No"
  
  # Créer les coordonnées ymax/ymin pour chaque segment, par genre
  group_by(sexe) %>%
  mutate(
    ymax = cumsum(share),
    ymin = c(0, head(ymax, n = -1)),
    # Calculer la position du label (pourcentage)
    label_pos = (ymax + ymin) / 2,
    # Créer le label du pourcentage
    label = paste0(round(share, 0)) # 0 décimale suffit
  ) %>%
  ungroup()

# Étape 2: Labels centraux (comme dans p_ho_1)
# Utilise les couleurs de ton code mig_job_2 pour les genres
gender_labels <- tibble(
  sexe = distinct(mig_job_donut_df, sexe) %>% deframe(),
  label = c("men", "women"), # Assure-toi que l'ordre est bon !
  color = "black" #nccr_colors_1[c(6, 1)] # Couleurs de p_ho_1 et mig_job_2
)

# Étape 3: Couleurs pour les segments ("Yes" / "No")
# On a besoin d'une palette pour 'contrat', pas pour 'sexe'
# Utilisons une couleur (ex: celle des "men" de ton ex.) et un gris
contract_colors <- c(
  "Yes" = nccr_colors_1[6], # Une couleur "positive"
  "No"  = nccr_colors_1[2]          # Un gris neutre
)

# p_ho_1 adapté pour les données 'mig_job'
mig_job_2 <- mig_job_donut_df %>%
  ggplot(
    # Les 'aes' de base pour un anneau
    aes(ymax = ymax, ymin = ymin, xmax = 4.5, xmin = 3, fill = contrat) # fill = contrat
  ) +
  
  # 1. Les segments de l'anneau
  geom_rect(color = "white") + # 'color' est la bordure blanche
  
  # 2. Les labels de pourcentage (ex: 30%, 70%)
  geom_label(
    data = mig_job_donut_df %>% filter(contrat == "Yes"),
    x = 3.7, # Position horizontale du label (au milieu de l'anneau)
    aes(
      y = label_pos,
      label = label,
      # Choisir la couleur du texte (noir ou blanc) selon le fond
      color = "white",
      group = rev(contrat) # Assure l'ordre
    ),
    size = 4,
    fill = NA, # Pas de fond pour le label
    label.size = 0, # Pas de bordure
    family = mms_base_family
  ) +
  
  # 3. Séparer en deux graphiques : un pour "women", un pour "men"
  facet_wrap(~sexe, nrow = 2) +
  
  # 4. La magie : transformer les rectangles empilés en anneau
  coord_polar(theta = "y") +
  
  # 5. Appliquer le thème personnalisé (de p_ho_1)
  theme_mms(
    grid = F,
    axis = F,
    mms_plot_title = mms_txtbox_plot.title(nrow_txt = 4),
    mms_plot_subtitle = mms_txtbox_plot.subtitle(nrow_txt = 4)
  ) +
  theme(
    axis.text.x = element_blank(),
    axis.text.y = element_blank(),
    legend.position = "none",
    panel.spacing = unit(0, "pt"), # Réduire l'espace entre les facettes
    # Cacher les titres des facettes (le "women" / "men" en gris)
    strip.text = element_blank(),
    strip.background = element_blank()
  ) +
  
  # 6. Appliquer nos palettes de couleurs
  # 'scale_fill_manual' pour les segments "Yes"/"No"
  scale_fill_manual(values = contract_colors) +
  
  # 'scale_color_identity' pour les labels (le 'ifelse' de geom_label)
  # ET pour les labels centraux (qui ont leur couleur dans 'gender_labels')
  scale_color_identity() +
  
  # 7. Définir les limites (de p_ho_1)
  scale_y_continuous(name = "", expand = c(0, 0)) +
  scale_x_continuous(name = "", expand = c(0, 0), limits = c(2, 4.5)) +
  
  # 8. Titres (adaptés de mig_job_2)
  labs(
    x = "", y = "",
    subtitle = "Employment contract or job offer in Switzerland at the time of moving, by gender in 2024<br>",
    title = str_c("The employment contract, twice as common among men as among women<br>")# à l’arrivée en Suisse")
  ) +
  # 9. Placer les labels centraux "women" / "men" (de p_ho_1)
  geom_text(
    data = gender_labels, # Utilise le dataframe dédié
    aes(x = 2, y = 0, label = label, color = color), # Position au centre
    inherit.aes = FALSE, # TRÈS IMPORTANT
    size = 4,
    family = mms_base_family
  )

mig_job_2
```


```{r focus par pays 3}

# fpp_pays_ordered <- fpp_df %>% 
#   filter(contrat == "Yes") %>% 
#   mutate(
#     country = factor(country) %>% fct_reorder(share, .desc = T)
#   ) %>% 
#   arrange(country) %>% 
#   .$country %>% as.character()
# 
# fpp2mekko_df <- mms_mekko_wrangler(
#   fpp_df %>% 
#     mutate(
#       country = factor(country, levels = fpp_pays_ordered),
#       contrat = factor(contrat),
#       n_pays = 1
#     ) %>% arrange(country),
#   var1 = "contrat", 
#   var2 = "country", 
#   varv = "share", 
#   tot_n = "n_pays"
# ) %>% 
#   left_join(pays2col)
#   
# 
# fpp_chart <- fpp2mekko_df %>%   
#   ggplot() +
#   geom_rect(
#     aes(xmin = xmin, xmax = xmax, 
#         ymin = ymin, ymax = ymax,
#         fill = contrat),
#     colour = "white", #nccr_bi_colors[13]
#     size = 1, alpha = 1) +
#   theme_mms(
#     grid="X", axis=F,
#     mms_plot_title = mms_txtbox_plot.title(nrow_txt = 3),
#     mms_plot_subtitle = mms_txtbox_plot.subtitle(nrow_txt = 4)
#   ) + 
#   theme(
#     legend.position = "none"
#   ) + 
#   #scale_fill_identity() +
#   scale_fill_manual(values = nccr_colors_1[c(7,2)]) +
#   # geom_vline(xintercept = 50, linetype = "dashed",
#   #            linewidth = 0.5, color = nccr_bi_colors[13]) +
#   scale_x_continuous(name = "", expand = c(0,0), position = "top",
#                      labels = function(x) paste0(x, "%"),
#                      breaks = NULL) +
#   scale_y_continuous(name = "",  labels = NULL, expand = c(0,0))
# 
# #fpp_chart
# 
# # job labels tibble
# fpp_pays_labels <- fpp2mekko_df %>%
#   filter(contrat == "Yes") %>%
#   mutate(y = ymax - 0.01, yRange = (ymax - ymin)* 100) %>%
#   select(country, xmin, y, yRange) %>%
#   ungroup() %>% 
#   mutate(
#     # Insert line breaks between words
#     labels = gsub(" ", "<br>", country)
#   )
# 
# fpp_value_labels <- fpp2mekko_df %>% 
#   select(country, contrat, xmin, xmax, ymin, ymax, share) %>%
#   mutate(
#     x = ifelse(contrat == "Yes", xmax, xmin),
#     y = ymax - 0.01,
#     label = paste0(round(share, 1)),
#     hjust = ifelse(contrat == "Yes", 1.05, -0.05)
#   ) 
# 
# mig_job_3 <- fpp_chart +
#    geom_richtext(
#     data = fpp_pays_labels,
#     aes(x = xmin + 0.01, y = y, 
#         label = labels),
#     fill = NA, label.color = NA,# remove background and outline,
#     size = 3.5,
#     hjust = 0, nudge_x = .5, vjust = 1, colour = "white",
#     family = mms_base_family
#   ) +
#   geom_richtext(
#     data = fpp_value_labels,
#     aes(x = x + 0.01, y = ymin, label = label, hjust = hjust),
#     fill = NA, label.color = NA,# remove background and outline,
#     vjust = 0, nudge_y = 0.005, size = 3, alpha = 0.9, colour = "white",
#     family = mms_base_family
#   ) +
#   annotate(
#     geom = "richtext",
#     x=90,y = 0.5, angle = -90, label = "jobless",
#     fill = NA, label.color = NA,# remove background and outline,
#     size = 10,
#     family = mms_base_family, #fontface = "bold", 
#     alpha = 0.6,
#     color = nccr_bi_colors[9] #"white"
#   ) +
#   labs(
#     title = str_c("Citizens from <span style='color:", col_voisin, ";'>neighboring countries</span> are more likely to arrive in Switzerland with a job"),
#     subtitle = str_c("Job secured before moving to Switzerland, by country of origin in 2024")
#   )
# mig_job_3




# --- 1. Préparation des données (ordre des pays inchangé) ---

# On récupère l'ordre des pays, triés par la part de "Yes" (décroissant)
fpp_pays_ordered <- fpp_df %>%
  filter(contrat == "Yes") %>%
  arrange(desc(share)) %>%
  pull(country)

# On prépare le dataframe pour le plot
plot_data <- fpp_df %>%
  mutate(
    # On applique l'ordre des pays (inversé pour ggplot)
    country = factor(country, levels = rev(fpp_pays_ordered)),
    
    # --- MODIFICATION 1 : Inverser le stacking ---
    # On met "No" en premier dans les niveaux, il sera donc dessiné à gauche
    contrat = factor(contrat, levels = c("No", "Yes")) 
  )

# --- 2. Le Graphique de Base (inchangé) ---

mig_job_3 <- plot_data %>%
  # L'esthétique de base est la même
  ggplot(aes(x = share, y = country, fill = contrat)) +
  
  # geom_col() dessine maintenant "No" puis "Yes"
  geom_col(color = "white", size = 1) +
  
  theme_mms(
    grid = "X",
    axis = F,
    mms_plot_title = mms_txtbox_plot.title(nrow_txt = 3),
    mms_plot_subtitle = mms_txtbox_plot.subtitle(nrow_txt = 4)
  ) +
  theme(
    legend.position = "none",
    axis.text.y = element_blank(),
    axis.ticks.y = element_blank()
  ) +
  # --- Les couleurs sont maintenant inversées pour correspondre au facteur ---
  # nccr_colors_1[2] pour "No", nccr_colors_1[7] pour "Yes"
  scale_fill_manual(values = nccr_colors_1[c(2, 7)]) + 
  scale_x_continuous(
    name = "", 
    expand = c(0, 0),
    position = "top",
    labels = function(x) paste0(x, "%")
  ) +
  scale_y_discrete(name = "", expand = c(0, 0))

# --- 3. Ajout des Labels (Logique originale) ---

# Labels des NOMS de pays (placés en haut, comme l'original)
fpp_pays_labels <- plot_data %>%
  distinct(country) %>%
  mutate(
    labels = gsub(" ", "<br>", country)
  )

# --- MODIFICATION 2 : Dataframe pour les labels de VALEUR ---
# On recrée la logique xmin/xmax/hjust de ton code original
fpp_value_labels_simple <- plot_data %>%
  # On s'assure de l'ordre de calcul (No, then Yes)
  arrange(country, contrat) %>%
  group_by(country) %>%
  mutate(
    # On calcule le xmax de chaque segment (position cumulative)
    xmax = cumsum(share),
    # On calcule le xmin de chaque segment
    xmin = xmax - share
  ) %>%
  ungroup() %>%
  mutate(
    # On applique la logique de position de ton code original :
    # x = xmin pour "No", xmax pour "Yes"
    x_pos = ifelse(contrat == "Yes", xmax, xmin),
    
    # hjust = -0.05 pour "No" (pousse à gauche), 1.05 pour "Yes" (pousse à droite)
    hjust_val = ifelse(contrat == "Yes", 1.05, -0.05),
    
    # Le label
    label_val = paste0(round(share, 1))
  )

# --- Assemblage final ---

mig_job_3 <- mig_job_3 +
  
  # --- Labels des Pays ---
  # (placés en haut de la barre, comme 'ymax' dans l'original)
  geom_richtext(
    data = fpp_pays_labels,
    aes(x = 1, y = country, label = labels, inherit.aes = FALSE), 
    fill = NA, label.color = NA,
    size = 3.5,
    hjust = 0,     # Aligner à gauche
    vjust = 1,     # Aligner en HAUT
    nudge_y = -0.1, # Pousser un peu vers le bas (vers le haut de la barre)
    colour = "white",
    family = mms_base_family
  ) +
  
  # --- Labels des Valeurs (Pourcentages) ---
  # On utilise geom_text (plus simple que richtext pour des chiffres)
  geom_text(
    data = fpp_value_labels_simple,
    # On utilise nos colonnes calculées x_pos et hjust_val
    aes(
      x = x_pos, 
      y = country, 
      label = label_val, 
      hjust = hjust_val,
      inherit.aes = FALSE # Très important !
    ),
    # (placés en bas de la barre, comme 'ymin' dans l'original)
    vjust = 0,     # Aligner en BAS
    nudge_y = 0.1, # Pousser un peu vers le haut (vers le bas de la barre)
    color = "white",
    size = 3,
    family = mms_base_family
  ) +
  
  # --- Annotation (inchangée) ---
  annotate(
    geom = "richtext",
    x = 90, 
    y = (length(fpp_pays_ordered) + 1) / 2, 
    angle = -90, 
    label = "jobless",
    fill = NA, label.color = NA,
    size = 10,
    family = mms_base_family, 
    alpha = 0.6,
    color = nccr_bi_colors[9]
  ) +
  
  # --- Titres (inchangés) ---
  labs(
    title = str_c("Citizens from <span style='color:", col_voisin, ";'>neighboring countries</span> are more likely to arrive in Switzerland with a job"),
    subtitle = str_c("Job secured before moving to Switzerland, by country of origin in 2024")
  )

# Afficher le graphique
mig_job_3


```

```{r patch}

patchwork <- (mig_job_1 /mig_job_2) +
   plot_layout(heights = c(1, 1)) | mig_job_3 
patchwork

mms_export_vector(
  plot = patchwork,
  filepath = here("Output", "charts", "1_B_travail.svg"),
  bg_col = pw_bg_color
  )



```