---
title: "Work contrat on arrival"
author: "Duc-Quang Nguyen"
date: "2025-05-10"
output: html_document
---

```{r setup & load data, include=FALSE}
source("_helpers.R")
run_n_check <- T
```

Concernant la variable a6 (année d'arrivée), la codification de celle-ci dépend de l'année de l'enquête dans le sens où dans la première enquête nous sommes parti du plus récent (1 = 2016) au plus ancien (11 = 2006). Tous les deux ans, on a dû adapter les modalités et l'institut de sondage a choisi de continuer de la même manière (du plus récent au plus ancien) mais en commençant successivement en 2018, 2020, 2022.

Voici les formats que j'utilise pour les analyses

value arr22a 1-3 = "2020-2022" 4-8 ="2015-2019" 9-13 ="2010-2014" 14-17 ="2006-2009"; value arr20a 1 = "2020-2022" 2-6 ="2015-2019" 7-11 ="2010-2014" 12-15 ="2006-2009"; value arr18a 1-4 ="2015-2018" 5-9 ="2010-2014" 10-13 ="2006-2009"; value arr16a 1-2 ="2015-2016" 3-7 ="2010-2014" 8-11 ="2006-2009";

```{r wrangle}
data_all <- mms_df %>% 
  mutate(
    contrat = mms_encode_yes_no_code(E4),
    migy = mms_encode_migration_year(A6,year)
  ) %>% 
  # join sexe A1 & country B1
  left_join(
    read_csv(here("Data", "code2txt", "NCCR MMS Codes A1.csv"))
  ) %>% 
  left_join(
    read_csv(here("Data", "code2txt", "NCCR_MMS_codes - B1.csv"))
  ) %>% 
  left_join(
    migy2yearIntervals
  ) %>% 
  select(contrat, year:mig_4y, everything())


b_df <- data_all %>% 
  mutate(
    sexe = ifelse(sexe == "male", "Men", "Women")
  ) %>% 
  select(contrat, year:mig_4y) %>% 
  mutate(contrat = case_when(
    contrat == "Oui" ~ "Yes",
    contrat == "Non" ~ "No",
    TRUE ~ NA_character_
  )) 
```



```{r wrangle more & check}

mig2y_df <- b_df %>% 
  group_by(mig_2y, contrat) %>% 
  summarise(
    n = n(),
    weight = sum(weight, na.rm = T)
  ) %>% 
  ungroup() %>% 
  group_by(mig_2y) %>% 
  mutate(
    share = weight/sum(weight),
    n_y = sum(n, na.rm = T)
  ) %>% 
  arrange(desc(share)) %>% 
  mutate(
    share = round(share*100,1)
  ) %>% 
  select(-weight) %>% 
  ungroup() %>% 
  filter(!is.na(mig_2y) & !is.na(contrat))  %>% 
  arrange(mig_2y, contrat)


mig4y_df <- b_df %>% 
  group_by(mig_4y, contrat) %>% 
  summarise(
    n = n(),
    weight = sum(weight, na.rm = T)
  ) %>% 
  ungroup() %>%
  group_by(mig_4y) %>%
  mutate(
    share = weight/sum(weight),
    n_y = sum(n, na.rm = T)
  ) %>%
  arrange(desc(share)) %>%
  mutate(
    share = round(share*100,1)
  ) %>%
  select(-weight) %>%
  ungroup() %>%
  filter(!is.na(mig_4y) & !is.na(contrat)) %>%
  arrange(mig_4y, contrat)
  

fhf_df<- b_df %>% 
  filter(year == 2024) %>% 
  filter(!is.na(contrat)) %>%  
  group_by(sexe, contrat) %>% 
  reframe(
    n = n(),
    weight = sum(weight, na.rm = T)
  ) %>%
  group_by(sexe) %>%
  mutate(
    share = weight/sum(weight),
    n_sexe = sum(n, na.rm = T)
  ) %>% 
  mutate(
    share = round(share*100,1)
  ) %>% 
  ungroup() %>% 
  mutate(
    contrat = factor(contrat, levels = c("Yes", "No"))
  ) %>% 
  arrange(contrat, sexe)
  

fpp_df <- b_df %>% 
  filter(year == 2024) %>% 
  filter(!is.na(contrat) & (!is.na(country))) %>%
  group_by(country, contrat) %>%
  reframe(
    n = n(),
    weight = sum(weight, na.rm = T)
  ) %>%
  group_by(country) %>%
  mutate(
    share = weight/sum(weight),
    n_pays = sum(n, na.rm = T)
  ) %>%
    mutate(
    share = round(share*100,1)
  ) %>% 
  ungroup() %>%
  mutate(
    contrat = factor(contrat, levels = c("Yes", "No"))
  ) %>%
  arrange(contrat, country) %>% 
  filter(n_pays >30)
  
if(run_n_check) {
  fpp_df %>% 
    select(country, n_pays, share, contrat) %>% 
    pivot_wider(
      names_from = contrat,
      values_from = share
    ) %>%
    arrange(desc(Yes)) %>% 
    kable() 
  
  ## Autre Europe doesn't match !! !!!!!! only
}
  
```

### Viz

```{r main chart}  
mig_job_1 <- mig4y_df %>% 
  filter(contrat == "Yes") %>%
  ggplot(aes(x = mig_4y, y = share, group = 1)) +
  geom_line(linewidth = 2,
            color = nccr_bi_colors[9],
            alpha = 0.4, lineend = "round" )  +
  geom_point(
    alpha = 1, size = 5,
    color = nccr_bi_colors[10]
  ) +
  theme_mms(grid="Y",
            axis = T,
            mms_txtbox_plot.title(nrow_txt = 4),
            mms_txtbox_plot.subtitle(nrow_txt = 2),
            plot_margin = margin(15, 20, 50, 10)

  ) + 
  theme(
    legend.position = "none"
    ) +
  guides(
    size = guide_legend(
      override.aes = list(
        color = mms_legend_base_col,  # This makes the legend points grey
        fill = mms_legend_base_col    # Just in case the theme uses fill
      )
    )
  )+
  scale_y_continuous(expand = c(0.047,0.012), name = "", 
                     labels = function(x) paste0(x, "%")) +
  labs(
    x = "", y = "",
    subtitle = "Employment contract or job offer in Switzerland at the time of moving",
    title = "Almost half of migrants arrive in Switzerland with a work contract<br><br>",
    size = "n",
    linewidth = "n"
  )

mig_job_1
```



```{r focus by gender in 2024}

mig_job_2 <- fhf_df %>% 
  filter(contrat == "Yes") %>% 
  ggplot(aes(x = sexe, y = share, group = rev(sexe))) +
  geom_col(aes(fill = sexe)) +
  geom_richtext(aes(label = sexe, y = 1),
                fill = NA, label.color = NA,# remove background and outline,
                size = 5, alpha = 1,
                #fontface = "bold",
                family = mms_base_family,
                vjust = 0, color = "white") +
  geom_text(aes(label = paste0(share, "%")), color = "white", 
            vjust = 2.5, 
            family = mms_base_family, size =3.5) +
  theme_mms(grid=F,
            axis = F,
            mms_plot_title = mms_txtbox_plot.title(nrow_txt = 3),
            mms_plot_subtitle = mms_txtbox_plot.subtitle(nrow_txt = 4)
  ) + 
  coord_cartesian(clip = "off") +
  theme(
    legend.position = "none",
    plot.background = element_rect(fill = mms_plot_bg_color, linewidth = 0),
    #plot.title.position = "plot",
    axis.line.x = element_blank(),
    axis.ticks.x = element_blank(),
    axis.text.x = element_blank(),
    axis.ticks.y = element_blank(),
    axis.text.y = element_blank(),
    
    #axis.text.x = element_text(color = rc_axis_tick_txt_color),
  ) +
  scale_x_discrete(expand = c(0.4,0.1))+
  scale_y_continuous(expand = c(0,1.3), name = "", 
                     labels = function(x) paste0(x, "%")) +
  scale_fill_manual(values = nccr_bi_colors[c(1,11)]) +
  scale_color_manual(values = nccr_bi_colors[c(1, 11)]) +
   labs(
    x = "", y = "",
    subtitle = "Employment contract or job offer in Switzerland at the time of moving, by gender in 2024<br>",
    title = str_c("The employment contract, twice as common among <span style='color:", 
    nccr_bi_colors[1], ";'>men</span> as among <span style='color:",
                  nccr_bi_colors[11], 
                  ";'>women</span><br>")# à l’arrivée en Suisse")
  )

mig_job_2
```


```{r focus par pays 3}

fpp_pays_ordered <- fpp_df %>% 
  filter(contrat == "Yes") %>% 
  mutate(
    country = factor(country) %>% fct_reorder(share, .desc = T)
  ) %>% 
  arrange(country) %>% 
  .$country %>% as.character()

fpp2mekko_df <- mms_mekko_wrangler(
  fpp_df %>% 
    mutate(
      country = factor(country, levels = fpp_pays_ordered),
      contrat = factor(contrat),
      n_pays = 1
    ) %>% arrange(country),
  var1 = "contrat", 
  var2 = "country", 
  varv = "share", 
  tot_n = "n_pays"
) %>% 
  left_join(pays2col)
  
col_contrat <- nccr_bi_colors[10] #, amount = 0.2) %>% desaturate(0.1) #colorspace::adjust_transparency("#3f2d54", alpha = 0.4)
col_sans <- desaturate(nccr_bi_colors[9], amount = 0.4) %>% lighten(amount = 0.5) #"#c9d175" 
#col_sans <- nccr_bi_colors[13]

col_voisin <- darken(nccr_bi_colors[10], amount = 0.01)

fpp_col <- tibble(
  contrat = c("Yes", "No"),
  fill_base = c(col_contrat, col_sans)
)

fpp2mekko_df <- fpp2mekko_df %>% 
  left_join(fpp_col) %>% 
  mutate(
    fill = ifelse(
      country %in% c("France", "Germany", "Austria", "Italy") &
        contrat == "Yes", 
      col_voisin, fill_base)
  )


fpp_chart <- fpp2mekko_df %>%   
  ggplot() +
  geom_rect(
    aes(xmin = xmin, xmax = xmax, 
        ymin = ymin, ymax = ymax,
        fill = fill),
    colour = "white", #nccr_bi_colors[13]
    size = 2, alpha = 1) +
  theme_mms(
    grid="X", axis=F,
    mms_plot_title = mms_txtbox_plot.title(nrow_txt = 3),
    mms_plot_subtitle = mms_txtbox_plot.subtitle(nrow_txt = 4)
  ) + 
  theme(
    legend.position = "none"
  ) + 
  scale_fill_identity() +
  #scale_fill_manual(values = fpp_col) +
  # geom_vline(xintercept = 50, linetype = "dashed",
  #            linewidth = 0.5, color = nccr_bi_colors[13]) +
  scale_x_continuous(name = "", expand = c(0,0), position = "top",
                     labels = function(x) paste0(x, "%"),
                     breaks = NULL) +
  scale_y_continuous(name = "",  labels = NULL, expand = c(0,0))

#fpp_chart

# job labels tibble
fpp_pays_labels <- fpp2mekko_df %>%
  filter(contrat == "Yes") %>%
  mutate(y = ymax - 0.01, yRange = (ymax - ymin)* 100) %>%
  select(country, xmin, y, yRange) %>%
  ungroup() %>% 
  mutate(
    # Insert line breaks between words
    labels = gsub(" ", "<br>", country)
  )

fpp_value_labels <- fpp2mekko_df %>% 
  select(country, contrat, xmin, xmax, ymin, ymax, share) %>%
  mutate(
    x = ifelse(contrat == "Yes", xmax, xmin),
    y = ymax - 0.01,
    label = paste0(round(share, 1), "%"),
    hjust = ifelse(contrat == "Yes", 1.05, -0.05)
  ) 

mig_job_3 <- fpp_chart +
   geom_richtext(
    data = fpp_pays_labels,
    aes(x = xmin + 0.01, y = y, 
        label = labels),
    fill = NA, label.color = NA,# remove background and outline,
    size = 3.5,
    hjust = 0, nudge_x = .5, vjust = 1, colour = "white",
    family = mms_base_family
  ) +
  geom_richtext(
    data = fpp_value_labels,
    aes(x = x + 0.01, y = ymin, label = label, hjust = hjust),
    fill = NA, label.color = NA,# remove background and outline,
    vjust = 0, nudge_y = 0.005, size = 3, alpha = 0.9, colour = "white",
    family = mms_base_family
  ) +
  annotate(
    geom = "richtext",
    x=90,y = 0.5, angle = -90, label = "sans emploi",
    fill = NA, label.color = NA,# remove background and outline,
    size = 10,
    family = mms_base_family, #fontface = "bold", 
    alpha = 0.6,
    color = nccr_bi_colors[9] #"white"
  ) +
  labs(
    title = str_c("Citizens from <span style='color:", col_voisin, ";'>neighboring countries</span> are more likely to arrive in Switzerland with a job"),
    subtitle = str_c("Job secured before moving to Switzerland, by country of origin in 2024")
  )
mig_job_3
```

```{r patch}

patchwork <- (mig_job_1 /mig_job_2) +
   plot_layout(heights = c(1, 1)) | mig_job_3 
patchwork

mms_export_vector(
  plot = patchwork,
  filepath = here("Output", "charts", "B_travail.svg"),
  bg_col = pw_bg_color
  )



```